---
title: "`r emo::ji('muscle')` EGİTİMDE ARAŞTIRMA YÖNTEMLERİ"
subtitle: " <br> `r emo::ji('graph')` Araştırmalarda İç Geçerlik ve Dış Geçerlik"
author: "<br> <br> `r emo::ji('woman_teacher')` Dr. Kübra ATALAY KABASAKAL <br> Hacettepe Üniversitesi"
date: "2021-2022 Bahar-Hafta 11 <br> <br> <br> <br>`r emo::ji('e-mail')` katalay@hacettepe.edu.tr"
output:
  xaringan::moon_reader:
    lib_dir: libs
    css: ["xaringan-themer.css", "slides-style.css"]
    nature:
      highlightStyle: solarized-light
      highlightLines: true
      countIncrementalSlides: false
      ratio: "16:9"
      slideNumberFormat: |
        <div class="progress-bar-container">
          <div class="progress-bar" style="width: calc(%current% / %total% * 100%);">
          </div>
        </div>
---

```{r child = "../setup.Rmd"}
```

```{r set-theme, include=FALSE}
library(emoji)
library(xaringanthemer)
library(dplyr)

style_duo_accent(
  primary_color      = "#0F4C81", # pantone classic blue
  secondary_color    = "#B6CADA", # pantone baby blue
  header_font_google = google_font("Raleway"),
  text_font_google   = google_font("Raleway", "300", "300i"),
  code_font_google   = google_font("Source Code Pro"),
  text_font_size     = "30px"
)
```

---
## Araştırmalarda İç Geçerlik ve Dış Geçerlik .huge[`r emo::ji("stats")`]

.hand[İçerik...]

-   Veri Nedir?
-   Nicel Veri Toplama Araçları
    -   Anketler
    -   Ölçek
    -   Envanter
    -   Test
-   Çevirim için veri toplama araçları
-   **ODEV-III (++) Çevirim içi Anket Hazırlama**



---
## Nedensel Karşılaştırma  Araştırması

- İnsan grupları arasındaki **farklılıkların** nedenlerini ve sonuçlarını koşullar ve katılımcılar üzerinde herhangi bir müdahale olmaksızın belirlemeyi amaçlar, 

- Ancak farklılığa sebep olan faktörün neden olduğunu **kesin bir ifade ile söyleyemez. Olası** nedenleri belirleme konusunda değerlidir. 

- **EGT204-04 şubesindeki öğrencilerin en çok sevdikleri kitap türleri bölümlere göre farklılık göstermekte midir?**


---
## Deneysel Araştırma


- Bilimsel yöntemler arasında **en kesin sonuçların** elde edildiği araştırma türüdür. 

- **Karşılaştırılabilir** işlemler uygulanır ve bu işlemlerin etkileri incelenir. 

**EGT204-04 şubesindeki öğrencilerin yarısına geleneksel uygulama, diğer yarısına ise ters yüz öğrenme yöntemi uygulanırsa dönem sonundaki başarı puanları arasında anlamlı bir farklılık olur mu?**


---
## Tek Denekli Araştırma

- Tek bir bireyin ( az sayıda oluşan bir grubun) bir süre yoğun bir şekilde incelenmesini ve üzerinde çalışmasını içerir. 
 
- Diğer bireylerden belirgin farklılıklara sahip bireyler üzerinde çalışılır. 

---
## Tasarım ve Geliştirme Araştırması

- Eğitim bilimlerinde özellikle **eğitim teknolojisi** alanı,

- Bilimsel sonuç ve önerilere dayalı olarak **yeni çözüm ve ürünlerin** gelişmesi,

- Özellikle **proje** çalışmaları için önerilir,

- Nitel, nicel ya da karma veri toplama yöntemleri


---
## Meta Analiz

- **Belirli bir amaca/konuya** yönelik yapılan araştırmaları birlikte inceleyip bir **senteze** ulaşılması amaçlanır,


---
## Nitel Araştırmalar

- Etnografik Araştırma

- Tarihi Araştırma

- Eylem Araştırması

- Olgubilim Çalışmaları

- Kuram Oluşturma Çalışmaları

- Durum Çalışması

- Anlatı Çalışması

---
## Etnografik Araştırma

- **Doğrudan** gözlemlemek ve bu gözlemlere dayanarak betimleme yapmak,
Gözlem, görüşme

- Eğitimde araştırma yöntemleri dersi ???

---
## Tarihi Araştırma

- Geçmişte ne oldu?,

- **Dönemin dokümanlarının** okunması ve o zamanlarda yaşamış **kişilerle görüşmeler** yapılması,
Doğruluğun sağlanması önemli bir sorun

---
## Eylem Araştırması

- Belirli bir durumun **koşullarını değiştirmeye** yarayacak bilgiyi elde etmek amaçlanır,

- Deneklerin çalışmaya **aktif** bir şekilde katılmalarına önem verilir ve **katılımcılar/taraflar** olarak adlandırılırlar. 

- Genellemelere en az önem veren araştırmadır. 

---
## Eylem Araştırması


- Sınıfındaki öğrencilerin bilimsel süreç becerilerinin yeterli düzeyde gelişmediğini gözlemlemek isteyen bir öğretmenin bu soruna çözüm olarak kullanabileceği en uygun yöntemi bulması!!


---
## Olgubilim Çalışmaları

- Olgulara odaklanılarak **yaşantıları** ve **anlamları** ortaya çıkarmayı amaçlar,

- Olguyu yaşayan, onu dışa vurabilecek veya yansıtabilecek bireyler/gruplar,

- **Kesin** ve **genellenebilir** sonuçlar elde edilemeyebilir,

---
## Olgubilim Çalışmaları

- Olgubilim Çalışmaları
Kız öğrencilerin düşük okullaşma oranı - Olgu
	
	- Coğrafik bölge,
	- Sosyo-ekonomik durum,
	- Terk edilen sınıf düzeyi, 	
	- Başarı durumu 
	
---
## Olgubilim Çalışmaları

- Olgubilim Çalışmaları

Kız öğrencilerin düşük okullaşma oranı 

- Olgu
	
- Başarılı öğrenciler neden okulu terk eder?

- İlköğretim beşinci sınıftan sonra terk etme oranı 	neden artar?

- Aile bu konuda ne düşünüyor?

---
## Kuram Oluşturma Çalışmaları


- Sistematik olarak verilerin toplanması ve analiz edilmesi sonucu bir kuram geliştirme çalışmasıdır,

- Süreçte toplanan veriler analiz edilir, ortaya çıkan kavramlar, olgular ve süreçler daha sonraki veri topplama aşamasına dahil edilir. 

---
## Durum (Örnek Olay) Çalışması

a. Bir olayı meydana getiren ayrıntıları tanımlamak ve görmek,

b. Bir olaya ilişkin olası açıklamaları geliştirmek,

c. Bir olayı değerlendirmek amacıyla kullanılır (Gall, Borg ve Gall, 1996; akt: Büyüközütrk vd. 2020). 

---
## Durum (Örnek Olay) Çalışması

Okul müdürünün, Okul Aile Birliğinin çalışmaları sırasında yaşadıkları sorunları tespit ederek bu birliğin çalışmalarının etkililiğini arttırmak istemesi. 

---
## Anlatı Çalışması

- **Yaşanmış hikayeler** aracılığıyla insanarın bir konu ya da duruma ilişkin deneyimleri incelenir,

- Otobiyografi, biyografi, 

- Deneyimler **yazılı ya da sözlü** olarak **hikaye edilerek** toplanır.  

---
## Düzeylerine Göre Araştırma Türleri

